臺灣士林地方法院刑事判決　　　　　　　　　　　　　　九十年度易字第八五三號
　　公　訴　人　臺灣士林地方法院檢察署檢察官
　　被　　　告　甲○○
右列被告因竊盜案件，經檢察官提起公訴（九十年度偵字第九七四三號），本院判決
如左：
    主  文
甲○○竊盜，累犯，處有期徒刑肆月，如易科罰金，以參佰元折算壹日。
    事  實
一、甲○○前有竊盜及侵占前科，最近一次係於民國八十八年四月二十九日因竊盜案
    件，經本院判處有期徒刑九月，並於同年六月七日判決確定，嗣於同年十一月二
    十五日執行完畢，仍不知悔改，復意圖為自己不法之所有，於九十年四月十七日
    凌晨三時許，趁與友人乙○○、丙○○等人在基隆市○○路一四七號「好樂迪Ｋ
    ＴＶ」包廂內唱歌之機會，而徒手竊取乙○○所有，內含現金新台幣（下同）一
    萬七千五百元、證件、錢包之側背皮包一只，得手後先行離去，嗣後並將現金部
    分花用殆盡，證件、錢包及皮包等物則棄置於「大華賓館」（已由乙○○自行尋
    獲取回）。
二、案經基隆市警察局第二分局報告臺灣基隆地方法院檢察署檢察官，呈請臺灣高等
    法院檢察署檢察長，核轉台灣士林地方法院檢察署檢察官偵查起訴。
    理  由
一、右開事實，業據被告甲○○於警局初詢及偵查中坦承不諱，核與被害人乙○○指
    述之失竊情節及證人丙○○到庭結證案發後被告向其坦承行竊等語大致相符。雖
    被告在審理中辯稱：當晚伊喝醉酒，因乙○○的皮包被伊外套蓋住，離去時未予
    注意，才在取走外套時連同皮包一起拿走，警詢筆錄是用誘導方式做成云云。惟
    查，被告拿走被害人皮包後，隨即前往「大華賓館」投宿，之後將皮包中之現金
    一萬七千五百元花用殆盡，皮包連同證件則棄置於「大華賓館」等情，業據被告
    供明在卷，而被害人失竊皮包及證件等物遭被告丟棄於大華賓館，嗣由丙○○前
    往該賓館找回交予被害人，該皮包為側背包，寬約三十公分、高約二十公分等情
    ，亦據證人丙○○到庭結證明確，是以該皮包之尺寸非小，被告如何能如其所辯
    ，於取走外套時不慎一併取走卻全無感覺，已難想像，況且被告若果真已醉至取
    走外套時無法察覺連同他人皮包一併取走之程度，又如何能隨即隻身前往賓館投
    宿？參以該皮包為被告友人乙○○所有，皮包中復放有證件，若被告並無竊取之
    意思，僅係酒醉後不慎取走，則衡情應會於次日清醒後，立即聯絡乙○○表明上
    情並歸還失主，惟被告捨此不由，反擅自將皮包內之金錢取出花用殆盡，並將證
    件連同皮包等物棄置於大華賓館，核其所為，顯與一般誤取他人財物之處理情形
    不符，而堪認其係故意拿取他人財物，主觀上確有不法所有之意圖甚明。至被告
    雖另辯稱警察係以誘導方式製作筆錄云云，然查，被告於案發後之九十年四月二
    十一日曾以電話告知丙○○，坦承竊取乙○○之皮包乙情，業據證人丙○○、乙○○互證無訛，而被告係於同年五月七日在台灣士林看守所內接受警察詢問時坦
    承竊盜犯行（見九十年五月七日偵訊筆錄），足徵該警詢筆錄內容應係出於被告
    自由意志所為，況被告嗣於偵查中亦坦承犯行，且以被告曾有竊盜、侵占前科，
    顯非初次接受檢警調查，衡情當無受誘導而為供述之虞。綜上，被告所辯無非係
    諉卸之詞，不足採信，本件事證明確，被告犯行堪以認定。
二、核被告所為，係犯刑法第三百二十條第一項之竊盜罪。其前因竊盜案件，經本院
    判處有期徒刑九月，並於八十八年十一月二十五日執行完畢，有臺灣高等法院被
    告全國前案紀錄表可按，其於五年內再犯本件有期徒刑以上之罪，為累犯，應依
    刑法第四十七條之規定加重其刑，爰審酌被告素行不佳，雖所竊財物價值非高，
    然至今現金部分仍未返還被害人，犯後執詞飾卸罪責，態度不佳，並其犯罪之動
    機、手段等一切情狀，量處如主文所示之刑，並諭知易科罰金之折算標準，以示
    懲儆。
據上論斷，應依刑事訴訟法第二百九十九條第一項前段，刑法第三百二十條第一項、
第四十七條、第四十一條第一項前段，罰金罰鍰提高標準條例第一條前段、第二條，
判決如主文。
本案經檢察官張紜瑋到庭執行職務
中　　　華　　　民　　　國　　　九十一　　年　　　一  　　月　　十六　　日
                                      臺灣士林地方法院刑事第四庭
                                          審判長法　官
                                                法  官
                                                法  官
（得上訴）
附錄本案論罪科刑法條全文
刑法第三百二十條第一項
意圖為自己或第三人不法之所有，而竊取他人之動產者為竊盜罪，處五年以下有期徒
刑、拘役或五百以下罰金。
